【裁判字號】    88,訴,441
【裁判日期】    890711
【裁判案由】    偽造文書
【裁判全文】
臺灣苗栗地方法院刑事判決                八十八年度訴字第四四一號
    公  訴  人  臺灣苗栗地方法院檢察署檢察官
    被      告  甲○○
                乙○○
右列被告因偽造文書案件，經檢察官提起公訴 (八十八年度偵字第五五二四號及第二
六九三號)，本院判決如左：
    主      文
甲○○、乙○○共同連續行使偽造之行車執照，足以生損害於公眾及他人，各處有期
徒刑肆月如易科罰金均以佰元折壹日。
未扣案偽造之車牌號碼ＧＲ－七二八行車執照影印本壹張沒收。
    事      實
一、甲○○明知其所有車號ＫＤ－七二八號已於民國（下同）八十七年三月十七日報
    停，並八十七年五月四日辦理異動車牌為ＦＶ－八八二號，致該車已為無車牌之
    車輛。詎甲○○與其僱用之司機乙○○為能繼續駕駛該車並避免受罰，竟共同基
    於偽造影印行車執照及行使概括犯意聯絡，以白色膠帶及油漆於該車之車頭兩側
    及車身，假造「ＧＲ－七二八」之文字號碼，用以表示該車之車號為ＧＲ－七二
    八號，再以影印方式偽造牌號ＧＲ－七二八號車輛之行車執照一張（未扣案）。
    嗣再由乙○○持該偽造之影印行車執照，駕駛前開車輛，先後分別於八十七年四
    月三十日下午八時二十五許在台一線中埔段、同年五月五日下午四時零五分許在
    西濱公路鳳崗段及同年五月六日淩晨一時三十分許在西濱公路，共三次經公路警
    察大隊第一隊警員舉發該車「載運砂石超載九米」違規超載，而依道路交通管理
    處罰條例第六十三條之一規定，汽車三個月記點三次以上，裁處該車吊扣牌照一
    個月，受處分人即車號ＧＲ－七二八號營業大貨車之所有人群驊汽車貨運有限公
    司（下稱群驊公司）接獲上開處分後發覺有異，向本院聲明異議，始查悉上情，
    足以生損害於群驊公司及交通管理單位管理之正確性。
二、案經本院函送暨台灣苗栗地方法院檢察署檢察官偵查起訴。
        理  由
一、訊據被告甲○○及乙○○均矢口否認有前揭偽造文書再行使之犯行，被告乙○○
    辯稱：伊剛到公司上班二天，警察臨檢時，打電話回公司問，老闆說是ＧＲ－七
    二八，伊照實報而已，並無偽造行為等云。被告甲○○則辯稱：乙○○可能英文
    聽錯，是ＫＤ－七二八才對，沒有必要偽造文書，違規均有繳罰款等云。惟查被
    告乙○○如何超載違規及如何經警欄截交付ＧＲ－七二八車牌號碼行車執照影本
    予現場員警抄錄舉發單之事實，已據證人即現場取締員警李芳德於偵訊中供證詳
    實（證稱：伊當時取締是曳引車專供載砂石用，當時該車並無車牌，車身用油漆
    噴有ＧＲ－七二八車號，車頭兩側則以白色膠帶貼製ＧＲ－七二八車號，乙○○
    則持影印之行車執照給伊，伊對照影本之車牌號碼相同就開舉發單等語），核與
    其在本院八十七年度交聲字第二四號交通事件證述之情節相符，分別有該等筆錄
    在卷足稽，復有經被告乙○○簽署之交通違規告發單影本三紙附本院八十七年度
    交聲字第二四號卷宗足按，審證人與被告等二人素不相識，係依法執行公務之員
    警，自無誣陷被告等二人之理，其證詞既無瑕疵，自可採信。是被告乙○○行使
    偽造不實之行車執照亦明。另參諸ＫＤ－七二八號已於八十七年三月十七日報停
    ，並八十七年五月四日辦理異動車牌為ＦＶ－八八二號，致該車已為無車牌之車
    輛，亦有該車之異動資料附卷足佐，更見被告等為使停止使用之車輛得以繼續使
    用之目的，假造車號及偽造影印行車執照之意圖。末審酌被告乙○○亦陳稱當天
    並非駕駛群驊公司之車輛，係駕駛被告甲○○所有之營業大貨車，以及於本院八
    十七年度交聲字第二四號交通事件中證述使用車號ＧＲ－七二八號之行車執照影
    本等情（詳見本院八十七年度交聲字第二四號裁定理由三），而被告等二人分別
    為有經驗之車主及駕駛，衡情焉有不知所駕車輛正確牌號之理。綜上，足認被告
    等二人所辯要屬事後卸責之詞，均無足憑信。被告二人既於車體假造車牌號碼，
    復出示偽造影印之行車執照以規避檢查，顯已達行使階段，故其二人行使偽造特
    種公文書之犯行，均洵堪認定。
二、核被告甲○○及乙○○二人所為，均係犯刑法第二百十六條、第二百十二條行使
    特種公文書之罪。被告等二人間，有犯意聯絡與行為分擔，均為共同正犯。被告
    等先後數行使行為，時間緊接，所犯罪名相同，顯係出於概括犯意為之，為連續
    犯，依刑法第五十六條之規定論以一罪，並加重其刑。公訴意旨漏論連續犯容有
    未合。爰審酌被告等二人之品行、犯罪之動機、目的、手段、所生之危害及犯罪
    後不知悔改之態度等一切情狀，各量處如主文所示之刑，並均諭知易科罰金之折
    算標準，以示懲處。另偽造之影印行車執照一張係被告等所有供渠等犯罪所用之
    物，雖未經扣案，但亦無証據顯示其已滅失，爰併予依刑法第三十八條第一項第
    二款宣告沒收，一併敘明。
據上論斷，應依刑事訴訟法第二百九十九條第一項前段、第二十八條、第五十六條、
第二百十六條第二百十二條、第四十一條、第三十八條第一項第二款，罰金罰鍰提高
標準條例第一條前段、第二條，判決如主文。
本案經檢察官吳義聰到場執行職務
中    華    民    國    八十九    年        七      月      十一        日
                                        臺灣苗栗地方法院刑事庭
                                            法  官  陳  鴻  斌
右正本證明與原本無異。
如不服本判決，應於送達後十日內向本院提出上訴狀 (須附繕本) ，上訴於台灣高等
法院台中分院。
                                            書記官  陳  文  聰
中    華    民    國    八十九    年        七      月      十三        日
附錄論罪科刑法條
刑法第二百十二條：偽造、變造護照、旅券、免許證、特許證及關於品行、能力服務
或其他相類之證書、介紹書，足以生損害於公眾或他人者，處一年以下有期徒刑、拘
役或三百元以下罰金。
刑法第二百十六條：行使第二百十條至第二百十五條之文書者，依偽造、變造文書或
登載不實事項或使登載不實事項之規定處斷。


司法院資訊處製作；財團法人民間司法改革基金會備份。
